【裁判字號】    99,易,70
【裁判日期】    990416
【裁判案由】    竊盜
【裁判全文】
臺灣花蓮地方法院刑事判決                99年度易字第70號
公  訴  人  臺灣花蓮地方法院檢察署檢察官
被      告  乙○○
上列被告因竊盜案件，經檢察官提起公訴（98年度偵字第5578號
），被告於準備程序中就被訴事實為有罪之陳述，經本院裁定進
行簡式審判程序，判決如下：
    主  文
乙○○犯如附表所示之罪，累犯，宣告主文各如附表所示，應執
行有期徒刑參年貳月。扣案之手提袋壹個、 T型扳手壹枝、破壞
剪貳把、鐵撬壹把、口罩壹個均沒收。
    事實及理由
一、犯罪事實：乙○○前於民國94年間因違反台灣地區與大陸地
    區人民關係條例案件，經臺灣花蓮地方法院以94年度花簡字
    第732號判處有期徒刑4月確定，於95年 3月14日易科罰金執
    刑完畢；復於96年間因公共危險案件，經台灣花蓮地方法院
    以96年度花交簡字15號判處有期徒刑 3月確定，於96年4月3
    日易科罰金執行完畢。詎仍未知警惕，復基於意圖為自己不
    法所有之犯意，於如附表所示時間、地點，攜帶口罩、手提
    袋及各如附表所示客觀上可作為兇器使用之鐵撬、破壞剪、
    T 字扳手等物，以如附表所示方法竊取如附表所示甲○○等
    人之物品，以自備之手提袋裝置竊取之物品後離去。被告於
    行為後，於如附表編號2至8所示犯罪為有偵查犯罪職權之公
    務員發覺前，主動向花蓮縣警察局新城分局加灣派出所之警
    員自首犯行，且接受裁判。
二、認定犯罪事實之證據名稱：
  (一)被告乙○○於警詢、偵查及本院準備程序、審理時之自白。
  (二)被害人丙○○、甲○○、庚○○、辛○○、壬○○、丁○○
    、戊○○及己○○於警詢之指訴。另如附表編號 8部分，被
    害人丁○○雖陳述失竊物品含金項鍊1條、金戒指1個，惟被
    告否認竊取之物品有項鍊、戒指等金飾，此外，亦無證據證
    明被告所竊取之物品有起訴書附表所記載之金項鍊 1條及金
    戒指 1個，起訴書就此部分失竊物品之記載應予更正，附此
    敘明。
  (三)現場相片13張。
  (四)扣案被告所有供竊盜使用之手提袋 1個、T型扳手1枝、破壞
    剪2 把、鐵撬1把、口罩1個。
三、論罪科刑：
  (一)核被告所為，分別係犯刑法第321條第1項第2款、第3款之加
    重竊盜罪（如附表所示）。起訴書漏列刑法第321條第1項第
    2 款，應予補充。被告有前述事實欄所載罪刑及刑之執行完
    畢情形，有臺灣高等法院被告前案紀錄表在卷可憑，其於 5
    年以內，故意再犯本件有期徒刑以上之各罪，為累犯，均應
    依刑法第47條第 1項規定加重其刑。又被告於行為後，於如
    附表編號2至8所示犯罪行為經有偵查犯罪職權之公務員發覺
    前，主動向花蓮縣警察局新城分局加灣派出所之警員陳述犯
    行，業據被告陳述在卷。證人即新城分局加灣派出所所長癸○○於本院電話詢問及於本院審理時到庭雖陳述被告不符合
    自首要件，本案雖只有被害人甲○○報案，其他被害人沒有
    報案，但案件發生後鄰近派出所都有互相通報，私下均知道
    有竊案發生，且被告因斷掌，其犯罪手法、角度方向都相同
    ，在追查時就已經鎖定被告是嫌疑人，才會在查獲被告時一
    併詢問其他案件是否也是被告所為，被告係因轄區加灣6- 1
    號或6-6 號雜貨店發生竊案失竊手機，經調閱手機序號發現
    是被告使用失竊手機而查獲到案等語，然查，本件如附表編
    號2、3、5之被害人於發生竊案後並未報案，如附表編號6、
    8 之被害人雖有告知派出所發生竊案，惟未製作筆錄，而如
    附表編號4、7部分亦無報案紀錄，有被害人丙○○、辛○○
    、庚○○、壬○○、丁○○、戊○○、己○○等人警詢筆錄
    在卷可稽。如附表編號2至8所示竊案之被害人既未報案且無
    報案紀錄，各派出所自無從據以追查或鎖定被告為嫌疑人，
    證人癸○○所述難以採取。是於被害人未報案或無報案紀錄
    之情形下，如附表編號2至8所示犯罪行為係被告於有偵查犯
    罪職權之公務員發覺前，主動向花蓮縣警察局新城分局加灣
    派出所之警員自首犯行，而接受裁判之事實，可堪認定，爰
    就如附表編號2至8所示犯行依刑法第62條前段規定，減輕其
    刑。
  (二)爰審酌被告之前科素行、智識經驗、身體狀況，竊盜之手段
    、目的，侵害他人財產法益，更嚴重危害社會治安，惟被告
    犯後坦承犯行態度良好等一切情狀，各量處如主文所示之刑
    並定其應執行之刑，以資懲儆。
  (三)扣案之手提袋 1個、T型扳手1枝、破壞剪2把、鐵撬1把，係
    被告所有供竊盜所用之物，業據被告供述在卷，爰依刑法第
    38條第1項第2款規定宣告沒收。
四、據上論斷，依刑事訴訟法第299條第1項前段、第273條之1、
    第310 條之2、第454條，刑法第321條第1項第2款、第3款、
    第47條第1項、第62條前段、第51條第5款、第38條第1項第2
    款，刑法施行法第1條之1，判決如主文。
本案經檢察官龔書安到庭執行職務。
中    華    民    國    99    年    4     月    16    日
                  刑事第二庭    法  官  蔡寶樺
以上正本證明與原本無異。
如不服本判決應於收受送達後10日內向本院提出上訴書狀，並應
敘述具體理由。其未敘述上訴理由者，應於上訴期間屆滿後20日
內向本院補提理由書(均須按他造當事人之人數附繕本)「切勿逕
送上級法院」。告訴人或被害人如對於本判決不服者，應具備理
由請求檢察官上訴，其上訴期間之計算係以檢察官收受判決正本
之日期為準。
中    華    民    國    99    年    4     月    18    日
                                書記官
附錄本判決論罪之法律條文：
中華民國刑法第321條第1項第2款、3款
犯竊盜罪而有左列情形之一者，處六月以上、五年以下有期徒刑
：
二、毀越門扇、牆垣或其他安全設備而犯之者。
三、攜帶兇器而犯之者。
 附表：
┌─┬─────────────┬──────┬──────┬──┐
│編│  犯罪時間、地點、方法    │所犯法條、  │  宣告主文  │備註│
│號│                          │罪名        │            │    │
│  │                          │            │            │    │
├─┼─────────────┼──────┼──────┼──┤
│1 │乙○○於98年4月1日凌晨1 時│刑法第321 條│乙○○犯攜帶│有報│
│  │許，持其所有客觀上可供兇器│第1項第3款、│兇器、毀越安│案  │
│  │使用之鐵撬、破壞剪各1把， │第2款之攜帶 │全設備竊盜罪│    │
│  │以破壞剪剪開花蓮縣秀林鄉加│兇器、毀越安│，累犯，處有│    │
│  │灣179-15號「到底卡拉OK店」│全設備竊盜罪│期徒刑玖月。│    │
│  │之鋁窗，再以鐵撬撬開窗戶，│。          │扣案口罩壹個│    │
│  │侵入竊取甲○○所有卡拉OK伴│            │、手提袋壹個│    │
│  │唱機主機1台、擴大器1台、投│            │、鐵撬壹把、│    │
│  │幣箱1個及投幣箱內現金硬幣 │            │破壞剪壹把均│    │
│  │新台幣（下同）7000元、菜刀│            │沒收。      │    │
│  │1把。                     │            │            │    │
├─┼─────────────┼──────┼──────┼──┤
│2 │乙○○於98年5月1日凌晨1時 │刑法第321 條│乙○○犯攜帶│自首│
│  │許，持其所有客觀上可供兇器│第1項第3款、│兇器、毀越安│    │
│  │使用之破壞剪1把，剪開花蓮 │第2款之攜帶 │全設備竊盜罪│    │
│  │縣新城鄉○○路與華興街交岔│兇器、毀越安│，累犯，處有│    │
│  │路口「大運檳榔攤」鐵皮屋屋│全設備竊盜罪│期徒刑陸月。│    │
│  │頂之鐵皮，侵入竊取庚○○所│。          │扣案口罩壹個│    │
│  │有快譯通電子辭典1台、充電 │            │、手提袋壹個│    │
│  │式電鑽1部、檳榔40餘包、飲 │            │、破壞剪壹把│    │
│  │料等物。                  │            │均沒收。    │    │
├─┼─────────────┼──────┼──────┼──┤
│3 │乙○○於98年5月中旬某日凌 │刑法第321 條│乙○○犯攜帶│自首│
│  │晨1時許，持其所有客觀上可 │第1項第3款、│兇器、毀越安│    │
│  │供兇器使用之破壞剪1把，毀 │第2款之攜帶 │全設備竊盜罪│    │
│  │壞花蓮縣新城鄉康樂村加灣  │兇器、毀越安│，累犯，處有│    │
│  │30-5號「梅山檳榔攤」貨櫃屋│全設備竊盜罪│期徒刑陸月。│    │
│  │後方之鋁窗，侵入竊取辛○○│。          │扣案口罩壹個│    │
│  │所有投幣式卡拉OK錢箱內現金│            │、手提袋壹個│    │
│  │硬幣3000元，裝入自備之手提│            │、破壞剪壹把│    │
│  │袋內離去。                │            │均沒收。    │    │
│  │                          │            │            │    │
├─┼─────────────┼──────┼──────┼──┤
│4 │乙○○於98年5月26日凌晨1時│刑法第321 條│乙○○犯攜帶│自首│
│  │許，攜帶客觀上可供兇器使用│第1項第3款之│兇器竊盜罪，│    │
│  │之鐵撬1把，先徒手開啟花蓮 │攜帶兇器竊盜│累犯，處有期│    │
│  │縣秀林鄉加灣128-1號「圓圓 │罪。        │徒刑陸月。扣│    │
│  │小吃店」之後門，侵入後以鐵│            │案口罩壹個、│    │
│  │撬毀壞己○○所有之卡拉OK投│            │手提袋壹個、│    │
│  │幣箱，竊取卡拉OK投幣箱內現│            │鐵撬壹把均沒│    │
│  │金硬幣8000元。            │            │收。        │    │
│  │                          │            │            │    │
├─┼─────────────┼──────┼──────┼──┤
│5 │乙○○於98年6月5日凌晨1時 │刑法第321 條│乙○○犯攜帶│自首│
│  │許，持其所有客觀上可供兇器│第1項第3款、│兇器、毀越安│    │
│  │使用之破壞剪1把，剪開花蓮 │第2款之攜帶 │全設備竊盜罪│    │
│  │縣秀林鄉景美村三棧1-5號「 │兇器、毀越安│，累犯，處有│    │
│  │旺旺檳榔攤」貨櫃屋後方之鋁│全設備竊盜罪│期徒刑陸月。│    │
│  │窗，侵入竊取丙○○所有投幣│。          │扣案口罩壹個│    │
│  │式卡拉OK錢箱內現金硬幣新台│            │、手提袋壹個│    │
│  │幣（下同）3000元。        │            │、破壞剪壹把│    │
│  │                          │            │均沒收。    │    │
├─┼─────────────┼──────┼──────┼──┤
│6 │乙○○於98年6月間某日凌晨1│刑法第321 條│乙○○犯攜帶│自首│
│  │時許，持其所有客觀上可供兇│第1項第3款、│兇器、踰越安│    │
│  │器使用之T字扳手1枝，以T字 │第2款之攜帶 │全設備竊盜罪│    │
│  │扳手鬆開花蓮縣新城鄉北三棧│兇器、踰越安│，累犯，處有│    │
│  │61-3號無名檳榔攤鐵皮屋屋頂│全設備竊盜罪│期徒刑陸月。│    │
│  │固定之螺絲，掀開屋頂鐵皮，│。          │扣案口罩壹個│    │
│  │侵入竊取壬○○所有之金項鍊│            │、手提袋壹個│    │
│  │1條、香煙15包、紀念酒1瓶、│            │、T字扳手壹 │    │
│  │現金5000元。              │            │枝均沒收。  │    │
├─┼─────────────┼──────┼──────┼──┤
│7 │乙○○於98年7月中旬某日凌 │刑法第321 條│乙○○犯攜帶│自首│
│  │晨2時許（起訴書誤載為8月29│第1項第3款、│兇器、毀越安│    │
│  │日應予更正），持其所有客觀│第2款之攜帶 │全設備竊盜罪│    │
│  │上可供兇器使用之破壞剪1把 │兇器、毀越安│，累犯，處有│    │
│  │，剪開花蓮縣新城鄉○○路68│全設備竊盜罪│期徒刑陸月。│    │
│  │號「金像獎遊藝場」窗戶之鐵│。          │扣案口罩壹個│    │
│  │條，侵入竊取戊○○所有之香│            │、手提袋壹個│    │
│  │菸3條、茶葉4包、現金5000元│            │、破壞剪壹把│    │
│  │。                        │            │均沒收。    │    │
├─┼─────────────┼──────┼──────┼──┤
│8 │乙○○於98年8月9日凌晨某時│刑法第321 條│乙○○犯攜帶│自首│
│  │許，持其所有客觀上可供兇器│第1項第3款、│兇器、毀越安│    │
│  │使用之鐵撬1把，撬開花蓮縣 │第2款之攜帶 │全設備竊盜罪│    │
│  │秀林鄉景美村加灣178-13號「│兇器、毀越安│，累犯，處有│    │
│  │親親檳榔攤」之窗戶，侵入竊│全設備竊盜罪│期徒刑陸月。│    │
│  │取丁○○所有之維士比、保力│。          │扣案口罩壹個│    │
│  │達、補力康共12瓶、綠茶1箱 │            │、手提袋壹個│    │
│  │、台麴米酒10瓶、現金硬幣  │            │、鐵撬壹把均│    │
│  │180 元。                  │            │沒收。      │    │
└─┴─────────────┴──────┴──────┴──┘

司法院資訊處製作；財團法人民間司法改革基金會備份。
